臺灣高等法院臺南分院民事裁定
111年度聲字第13號
聲  請  人  張陳瓊素
上列聲請人與相對人張聰榮等間請求給付仲介費事件（本院109
年度上易字第200號），聲請交付法庭錄音光碟，本院裁定如下
：
    主  文
准於聲請人繳納費用後，交付聲請人本院109年度上易字第200號
請求給付仲介費事件於中華民國111年2月10日言詞辯論期日之法
庭數位錄音光碟。
聲請人就第一項所示法庭數位錄音光碟內容，不得散佈、公開播
送，或為非正當目的使用。
聲請費用由聲請人負擔。
    理  由
一、聲請意旨略以：聲請人為本院109年度上易字第200號請求給
    付仲介費事件之上訴人，本院於民國（下同）111年2月10日
    進行言詞辯論期日，因兩造主張及陳述攸關相對人張聰榮委
    託居間行為是否具有可責性，是為維護其訴訟程序之權益及
    還原開庭實況，對聲請人法律上利益至關重大，故有確認開
    庭錄音內容以明瞭筆錄記載正確之必要，爰依法院組織法第
    90條之1及法庭錄音錄影及其利用保存辦法第8條等規定，願
    意繳納費用，聲請本院准予交付言詞辯論期日之錄音光碟等
    語。
二、按當事人及依法得聲請閱覽卷宗之人，因主張或維護其法律
    上利益，得於開庭翌日起至裁判確定後6個月內，繳納費用
    聲請法院許可交付法庭錄音或錄影內容；法院組織法第90條
    之1第1項前段定有明文。次按當事人及依法得聲請閱覽卷宗
    之人，因主張或維護其法律上利益，聲請交付法庭錄音或錄
    影內容時，應敘明理由，由法院為許可與否之裁定。前項聲
    請經法院裁定許可者，每張光碟應繳納費用新臺幣（下同）
    50元。持有前開法庭錄音、錄影內容之人，就取得之錄音、
    錄影內容，不得散佈、公開播送，或為非正當目的使用；法
    庭錄音錄影及其利用保存辦法第8條亦定有明文。又按交付
    法庭錄音、錄影內容之聲請事件，應由錄音、錄影之法院裁
    定之，但錄音、錄影之法院與錄音、錄影內容所屬事件卷證
    所在之法院不同者，該卷證所在之法院，認有必要者，亦得
    裁定之；法院辦理聲請交付法庭錄音錄影內容應行注意事項
    第3點亦有明定。
三、經查，聲請人為本院109年度上易字第200號請求給付仲介費
    事件之上訴人，為依法得聲請閱覽卷宗之人，且上開事件甫
    經本院於111年3月10日宣判，業經本院調閱上開判決核閱屬
    實；又聲請人已敘明聲請交付本院上開事件於前揭時間行言
    詞辯論期日程序之法庭數位錄音光碟所欲主張或維護其法律
    上利益之理由，且本件並無得不予許可或限制聲請閱覽、抄
    錄或攝影卷內文書等應保密之事項，其聲請交付關於上開言
    詞辯論程序之法庭錄音部分尚無不合，應予准許；又聲請人
    應依前揭規定交付費用，且此依法取得之法庭數位錄音光碟
    內容，不得散佈、公開播送，或為非正當目的使用。違反前
    揭規定者，依法院組織法第90條之4第1、2項規定，得處3萬
    元以上30萬元以下罰鍰，附此敘明。
四、據上論結，本件聲請有理由，爰裁定如主文。
中　　華　　民　　國　　111 　年　　4 　　月　　18　　日
　　　　　　　　　  民事第四庭  審判長法  官  張世展

                                      法  官  黃佩韻

                                      法  官  莊俊華
上為正本係照原本作成。　　　　　　　　　　　　　　
不得抗告。　　　
中　　華　　民　　國　　111 　年　　4 　　月　　18　　日

                                      書記官  楊宗倫